Inventaris van de archieven van het Nederlandse Gezantschap / Nederlandse Ambassade in België (en Luxemburg), 1839-1954 (1961), 1924-1954
Nationaal Archief, Den Haag
Gezantschap België (en Luxemburg)
Gezantschap België
1839-1961
merendeel 1839-1954
Z26015
80.10 meter; 1402 inventarisnummers.
Normale geschreven, getypte, en gedrukte documenten, geen bijzondere handschriften.
Nationaal Archief, Den Haag
Gezantschap/Ambassade in België (en Luxemburg)
Bij de erkenning van België als zelfstandig koninkrijk in 1839 opende Nederland een Legatie in Brussel. In de periode 1890-1940 veranderde het karakter van de diplomatieke betrekkingen tussen Nederland en België. Beide landen namen in de internationale politiek een neutrale positie in. Na de eerste wereldoorlog, waarin België in het geallieerde kamp verkeerde, stelde het als overwinnaar territoriale eisen op Nederlands grondgebied. De uiteindelijke herziening van het verdrag met Nederland (dat nog uit 1839 dateerde) werd echter door het Nederlandse parlement verworpen. Na WOII zette het reeds ingezette proces van toenadering en nauwere samenwerking zich, o.a. met het Benelux-verdrag. Het archief van het Nederlands Gezantschap/ Ambassade van 1839 tot 1954 bestaat uit drie chronologische delen.
Archiefvorming
Geschiedenis van de archiefvormer
1 Periode 1839-1890
Een beschouwing omtrent de legaties in het algemeen treft men aan in de inleiding tot de legatie archieven beschreven in het jaarverslag over 1918 blz. 341 vlg. Ter omschrijving der werkzaamheden enz. van de Nederlandse gezant in België ziet men de instructie voor mr. Anton Reinard Falck (Inv. nr. 1), die bij de erkenning van België tot een zelfstandig koninkrijk in 1839, het eerst die functie heeft bekleed, welke instructie ook vrijwel ongewijzigd heeft gediend voor zijn opvolgers.
Als vertegenwoordigers van Nederland zijn vóór 1890 bij het Hof van België de volgende personen geaccrediteerd geweest:
Mr. Anton Reinhard Falck, gezant.
Benoemd bij Koninklijk Besluit van 22 september 1839, nr. 49, Overleden 16 maart 1843.
Jhr. Gerard Mare Charles Hooft, waarnemend 16 maart-17 juli 1843.
Jean Jaques Rochussen, gewezen Minister van Financiën.
Benoemd bij Koninklijk Besluit van 14 juni 1843, nr. 5 met ingang van 25 Juni tot gezant. Aankomst te Brussel 17 juli. Teruggeroepen bij K.B. d.d. 11 april 1845 wegens zijn benoeming tot Gouverneur-generaal van Nederlands Indië.
Arnold Adolph baron Bentinck tot Nijenhuis gezant. Benoemd bij K.B. van 11 april 1845 met ingang van 1 juni daaraanvolgend.
Overgeplaatst ingevolge K.B. van 2 mei 1851 nr. 39 met ingang van 30 september bij het Hof van Groot-Brittannië.
Mr. Joseph Lodewijk Hendrik Alfred Gericke van Herwijnen. Benoemd bij K.B. van 30 december 1851 nr. 1 tot buitengewoon gezant en gevolmachtigd minister. Deze aanvaardt zijn ambt op 5 maart 1852.
Overgeplaatst bij K.B. van 14 augustus 1870 nr. 22 bij het Hof van Groot Brittannië.
Mr. Willem Frederik Rochussen.
Benoemd bij K.B. van 14 augustus 1870 nr. 22.
Overgeplaatst bij K.B. van 8 april 1871 nr. 24 bij het Hof te Berlijn.
Mr. Jan Willem van Landsberge.
Benoemd bij K.B. van 8 april 1871 nr. 24.
Teruggeroepen bij K.B. van 8 januari 1875 nr. 4.
Mr. J.L.H.A. Gericke van Herwijnen.
Benoemd bij K.B. van 17 januari 1875 nr. 1.
Eervol ontslagen bij K.B. van 18 april 1895 nr. 12 onder dankbetuiging voor de belangrijke diensten en benoeming tot Minister van Staat.
2 Periode (1855)1890-1940(1944)
2.1 De betrekkingen Nederland-België en de Nederlandse diplomatieke vertegenwoordigers te Brussel 1890-1940
In de periode 1890-1940 veranderde het karakter van de diplomatieke betrekkingen tussen Nederland en België onder invloed van de Eerste Wereldoorlog. Voor 1914 namen beide landen in de internationale politiek een neutrale positie in. De van Belgische zijde ondernomen initiatieven om dat beleid gezamenlijk te voeren werden nooit met Nederlands enthousiasme begroet. In de Nederlandse visie werden de betrekkingen tussen de buurstaten bepaald door het verdrag van 1839, dat Nederland ten aanzien van de gemeenschappelijke waterwegen (de Schelde) en de vaststelling van de grens voordelen bood. De inval van het Duitse leger plaatste België in het geallieerde kamp. Na de Eerste Wereldoorlog konden de Belgen zich als één van de overwinnaars beschouwen en deze status werd aangewend voor de herziening van het verdrag met Nederland. Omdat de grote geallieerde mogendheden de Belgische annexatieëisen ten opzichte van Nederlands grondgebied niet steunden richtten de onderhandelingen zich in het bijzonder op de problemen rond de waterwegen. Het resultaat van deze onderhandelingen werd evenwel in 1927 door het Nederlandse parlement verworpen. Hiermee verslechterden de relaties tussen beide landen aanzienlijk. Pas in de loop van de jaren dertig verbeterde deze situatie enigszins. Tijdens de Tweede Wereldoorlog resulteerde het toegenomen vertrouwen in daadwerkelijke politieke en economische samenwerking. Dit proces zette na 1945 door. De oplossing voor het Scheldeprobleem werd in 1963 gevonden middels een nieuw verdrag.
De diplomatieke status van de Nederlands-Belgische betrekkingen bevond zich tot 1944 op gezantschapsniveau. Te Brussel resideerde een Nederlandse buitengewoon gezant en gevolmachtigd minister als hoogste diplomatieke vertegenwoordiger. Na het overlijden van de Nederlandse koning Willem III in 1890 en de beëindiging van de personele unie tussen Nederland en Luxemburg werd deze vertegenwoordiger te Brussel in dezelfde hoedanigheid geaccrediteerd bij het Luxemburgse hof.
Na 1890 waren vervolgens gezant:
Mr. J.L.H.A. Gericke van Herwijnen, per 8 januari 1875, na 1890 geaccrediteerd bij het Luxemburgse hof.
Jhr. mr. R.A.A.E. van Pestel, per 20 mei 1895.
Jhr. mr. O.D. van der Staal van Piershil, per 15 januari 1904.
Jhr. mr. H. van Weede, per 10 juni 1913.
Van Weede volgde in augustus 1914 de Belgische regering, die zich in ballingschap te Le Havre vestigde. Te Brussel bleef achter mr. M.W.R. van Vollenhoven, die samen met een kanselier de belangen van Nederlanders en onderdanen van andere nationaliteiten ten opzichte van de Duitse bezettingsautoriteiten verzorgde. Van Vollenhoven verkreeg op 16 mei 1917 de rang van minister-resident.
Na de Eerste Wereldoorlog werden tot gezant benoemd:
Jhr. dr. C.G.W.F. van Vredenburch, per 12 september 1919.
Jhr. mr. O.F.A.M. van Nispen tot Sevenaer, per 2 februari 1928.
Jhr. mr. A.W.Z. Tjarda van Starkenborch Stachouwer, per 16 oktober 1933.
Mr. J.A.N. Patijn, per 15 augustus 1936.
Mr. B.P. baron van Harinxma thoe Slooten, per 4 januari 1938.
Na de Duitse inval in Nederland en België van mei 1940 volgde van Harinxma met het personeel van het gezantschap de Belgische regering naar Lissabon. Hoewel van Harinxma tijdens de Tweede Wereldoorlog enige andere diplomatieke functies bekleedde bleef hij formeel gezant bij de Belgische regering. In 1944, toen de Belgische regering zich weer te Brussel vestigde, werd van Harinxma de eerste Nederlandse diplomaat te Brussel met de rang van ambassadeur.
3 Periode (1940)1945-1954(1961)3
3.1 Organisatie
De hoofdtaak van de Nederlandse ambassade te Brussel is Nederland in België te vertegenwoordigen. Dit betekent dat de ambassade de buitenlandse betrekkingen op politiek, economisch, commercieel, cultureel en wetenschappelijk terrein onderhoudt. Daarnaast heeft de ambassade de taak de belangen van nederlandse onderdanen te behartigen. Veelal omvat deze taak, consulaire en rechterlijke bijstand aan nederlanders woonachtig in België. Het takenpakket van de ambassade is veel omvattend, zodat de verschillende afdelingen zich met één taak bezig houden. De algemene leiding berust bij de ambassadeur. Er zijn een politieke, economische, consulaire, verbindings-, pers- en culturele afdeling. Tevens zijn een militaire, landbouw-, en een sociaal attaché gestationeerd door de diverse ministeries bij de ambassade.
Het ambtsgebied van de consulaire afdeling van de ambassade te Brussel omvat geheel België met uitzondering van de provincie Antwerpen en de gemeente Den Doel in de provincie Oost-Vlaanderen. Zij vielen onder het consulaat-generaal te Antwerpen. Onder de consulaire afdeling te Brussel ressorteerden de consulaten Brugge, Charleroi, Hasselt, Leuven, Luik en Oostende.
Bij de verheffing van het gezantschap tot ambassade te Brussel werd in 1944 mr. B.Ph. baron van Harinxma thoe Slooten benoemd als ambassadeur. In 1953 werd hij opgevolgd door Jhr. mr. P.D.E. Texeira de Mattos.
Het consulaat-generaal te Brussel werd in 1944 opgeheven en ondergebracht als een consulaire afdeling van de ambassade. Het hoofd van deze afdeling mr. H. van Romburgh benoemd in 1920 en later tevens hoofd van de economische afdeling werd in 1950 opgevolgd door mr. H.S. Hallo.
3.2 Consulaire Afdeling van de Ambassade als afwikkelingsbureau van de vestiging Brussel van het (Nederlandse) Bureau voor Nationale Veiligheid (BNV) (1940)1946-1947
Bij de archiefoverdracht in 1993 werd door het ministerie van Buitenlandse Zaken een "Nederlandse Nationale Veiligheidsdienst" in de inventaris ten tonele gevoerd. Deze dienst zou in 1944 in Brussel gevestigd zijn en in 1948 zijn activiteiten hebben gestaakt, waarna het archief aan de ambassade te Brussel "in bewaring" was gegeven
G.P. de Vries (BZ), "Inventaris", p. 4/5.
. Nader onderzoek aan de stukken en elders brengt aan het licht dat het hier gaat om archiefvorming van de Consulaire Afdeling van de Ambassade te Brussel in zijn hoedanigheid van afwikkelingsbureau van de Brusselse vestiging van het Bureau voor Nationale Veiligheid (BNV). Met BNV zijn we aangeland in de context van het Nederlandse Militair Gezag (MG).
De eigen geschiedschrijving van het MG
Overzicht der werkzaamheden van het Militair Gezag gedurende de Bijzondere Staat van Beleg 14 september 1944 - 4 maart 1946, Afwikkelingsbureau MG z.j. [1948], p. 308 e.v.
verhaalt dat het BNV bij beschikking van de Chef Staf MG 29 mei 1945 nr. 979 werd ingesteld, als opvolger van de MG-stafsectie IIIA (Inlichtingen en Politieke Veiligheid). BNV functioneerde dus aanvankelijk binnen de organisatie van MG. De instelling werd bekrachtigd bij KB van 16 juni 1945 nr. 43
Algemeen Rijksarchief, Tweede Afdeling, archief van het ministerie van Algemene Oorlogvoering van het Koninkrijk 1940-1946 en Kabinet van de Minister-President 1946-1958, doos 101, dossier 351.746.11 Bureau Nationale Veiligheid.
.
BNV werd per 1 januari 1946 uit de MG-organisatie gelicht en als buitendienst onder het ministerie van Algemene Oorlogvoering van het Koninkrijk (AOK) gebracht. Al in oktober 1945 was het besluit om BNV nog in 1946 op te heffen genomen. Na de opheffing van AOK per 18 juli 1946 ressorteerde BNV tot zijn opheffing in december 1946 onder het Kabinet van de Minister-President (KMP).
De BNV-voorganger, MG-sectie IIIA, op zijn beurt was per 7 februari 1945 afgesplitst uit de sectie III (Politie en Inlichtingen). Sectie III, voorheen ingedeeld in subsecties (I) Politie, (II) Politieke Veiligheid en (III) Betrouwbaarheidsonderzoek, voegde zich in oktober/november 1944 bij de reeds te Brussel aanwezige Stafonderdelen van MG. Op het moment van de omzetting van sectie IIIA in BNV was het hoofdkwartier van sectie IIIA gevestigd te Apeldoorn, maar naar het zich laat aanzien was een buitenpost te Brussel steeds gehandhaafd. Deze buitenpost werd door BNV overgenomen en heette sindsdien kortweg BNV-België of BNV-Brussel. Uit het hierna beschreven archief zelve
Zie bijlage overgenomen uit inv.nr. 1361. Deze bijlage roept op zijn minst twijfel op aan de in § 3.1 verwoorde stelling dat het Consulaat-Generaal te Brussel in 1944 werd opgeheven. Niettemin wordt op gezag van de departementale schrijver aangenomen dat met "het Consulaat-Generaal" van de bijlage wordt verwezen naar de Consulaire Afdeling van de Ambassade te Brussel.
blijkt dat de post te Brussel per 1 september 1946 werd opgeheven, waarbij de afwikkeling werd opgedragen aan het Consulaat-Generaal te Brussel
Uit het ambassade-archief, inv.nr. 1304, blijkt voorts dat ook het Nederlandse Bureau Inlichtingen (BI) er een buitenpost te Brussel op na hield, die tot 1947 heeft gefunctioneerd.
.
De taak van MG-sectie in zoals die in 1943 werd voorzien was: voorzien in de politionele taak van MG gedurende de Buitengewone Staat van Beleg. Dat impliceerde de organisatie van de politiedienst in bevrijd Nederland, zuivering van de aangetroffen politie-organisaties, en met name ook het opzetten van een apparaat voor onderzoek naar de politieke betrouwbaarheid en het inwinnen van inlichtingen in Nederland. De omvang van de werkzaamheden voortvloeiend uit deze laatste taak leidde tot de verzelfstandiging van de sectie IIIA begin 1945. Het ontstaan van BNV werd ingegeven door het verlangen van de Canadese bevrijdingstroepen om één centrale MG-autoriteit in bevrijd Nederland te belasten met de "Field Security": de ontmanteling van pro-Duitse spionage, sabotage en propaganda; de opsporing van en het onderzoek naar politiek verdachte personen en oorlogsmisdadigers; en de verhindering van de vlucht van dezulken over de grenzen.
De Brusselse vestiging van BNV had tot taak de "screening" van op Belgisch territoir aangetroffen Nederlanders en de "monitoring" van grensoverschrijdend verkeer tussen Nederland en België
Overzicht MG; ARA-2, archief AOK/KMP.
.
Geschiedenis van het archiefbeheer
Archiefdeel 1839-1890
De archieven van de Nederlandse Legatie in België zijn in overgenomen van het Departement van Buitenlandse Zaken.
Aan de gezanten was bij artikel 17 van hun instructie voorgeschreven: "Hij zal de archieven van het gezantschap houden in goede orde gerangschikt, tot op de dag van zijn vertrek en behoorlijk geïnventariseerd, ten einde zijn opvolger tot gids en leiddraad te kunnen strekken". De naleving van dat artikel heeft echter heel wat te wensen over gelaten. Hele pakken briefwisseling bleken buiten de gewone serie te zijn geraakt en noesten daar weer worden ingevoegd, terwijl de volgorde der stukken ook veel te wensen overliet, zodat om "een goede orde" te verkrijgen de gehele briefwisseling nagegaan moest worden, hetgeen een zeer tijdrovend werk is geweest. Vooral door het gebruik van halve vellen papier voor de minuten, die dikwijls meerdere bladen beslaan, welke bij elkaar waren weggeraakt, zodat het noodzakelijk was, die brieven te lezen om de bij elkaar behorende vellen weer bijeen te krijgen.
Ook hebben zeker de stukken, die in 1913 door het Rijk ten behoeve van het Algemeen Rijksarchief zijn aangekocht, afkomstig van mr. A.R. Falck
Jaarverslag 1913 bijl. XI nrs. 113-117.
niet aan "zijn opvolger tot gids en leiddraad kunnen strekken", daar zij zeker nimmer in het gezantschapsarchief onder het bereik van diens opvolgers zijn geweest.
Archiefdeel 1890-1940
Het archief van het gezantschap te België en Luxemburg (Brussel) 1890-1940
Deze tekst is overgenomen van de inventaris bij hel desbetreffende archiefblok, die bij de overdracht in 1990 werd meegeleverd. De tekst is van de hand van P.L. Groen en A.C. van der Zwan, medewerkers van het Statisch Archief (APA/ST) van het ministerie van Buitenlandse Zaken.
vormt het vervolg op het archief over de periode 1839-1890.
In 1939 werd een eerste deel van het archief naar het departement te 's-Gravenhage verzonden. Een ander gedeelte werd door het personeel van het gezantschap meegenomen tijdens de gedwongen aftocht van 1940 naar Lissabon. Daar werd het verscheept naar Washington. Het werd vervolgens in 1947 weer naar de ambassade te Brussel teruggestuurd.
Uiteindelijk in 1968, na verscheidene bezoeken van archiefexperts van het departement, leek de ambassade te Brussel in staat om het complete vooroorlogse archief bij het departement onder te brengen. Maar zelfs in 1988 werd in de garage van de ambassade een stapel dossiers van voor 1940 aangetroffen.
Archiefdeel 1945-1954
Het archief van de nederlandse diplomatieke vertegenwoordiging te Brussel werd in 1968 overgebracht naar het Ministerie van Buitenlandse Zaken
§ 3.1 van de hier volgende tekst is overgenomen van G.P. de Vries (medewerker van het Bureau Semistatische Archieven en Statische Archieven van het ministerie van Buitenlandse Zaken), "Inventaris van de archieven van de Ambassade te België (Brussel) en de Nederlandse Nationale Veiligheidsdienst te België, 1941-1956", 's-Gravenhage 1991. § 3.2 de resultaten van aanvullend onderzoek door het Algemeen Rijksarchief na de overdracht van het archief. § 3.3 is weer overgenomen van G.P. de Vries.
.
Het archief is geordend volgens het rubriekenstelsel. Alle ingekomen en uitgaande stukken werden in chronologische volgorde ingeschreven in de agenda. Aan de hand van de aan elk stuk toegekende en in de agenda vermelde code werden de stukken vervolgens opgeborgen in dossiers.
De ambassade had het archief verdeeld in een 'open' en een 'geheim' gedeelte. Voor beide gedeelten werden aparte agenda's bijgehouden en twee verschillende codes gebruikt. Bij het 'open' gedeelte paste men een lettercode toe en bij het 'geheime' gedeelte een romeinse cijfercode. In 1952 is men niet direct overgegaan op de decimale code omdat men deze code te theoretisch en te gespecialiseerd vond en dat op de post daarvoor niet de juiste mensen aanwezig waren.
De hier gepresenteerde inventaris is het gevolg van periodieke overdrachten van blokken van het Gezantschaps-/Ambassade-archief. Begin 1990 werd daarvan het blok (1855)1890-1940(1944) overgedragen, begin 1993 het blok (1940)1945-1954(1961). Bij deze overdrachten was door het ministerie van Buitenlandse Zaken gezorgd voor een naadloos aansluitende nummering met het reeds geruime tijd eerder overgedragen deel van het Gezantschapsarchief, tijdvak 1839-1890.
Het archief is krachtens bepalingen van de Archiefwet overgebracht.
De verwerving van het archief
Het archief is krachtens bepalingen van de Archiefwet overgebracht.
Inhoud en structuur van het archief
2.05
Selectie en vernietiging
Van het archiefdeel 1890-1940 kwam voor vernietiging omstreeks 20 meter in aanmerking.
Tijdens de inventarisatie zijn van het deel 1940-1954, 138 dozen (15,3 meter) vernietigd volgens de richtlijnen van de vemietigingslijst van het Ministerie van Buitenlandse Zaken (1960).
Aanwijzingen voor de gebruiker
Openbaarheidsbeperkingen
Deels openbaar, deels beperkt openbaar (A).
Materiële beperkingen
Aanvraaginstructie
Openbare archiefstukken kunnen online worden aangevraagd en gereserveerd. U kunt dit ook via de terminals in de studiezaal van het Nationaal Archief doen. Om te kunnen reserveren dient u de volgende stappen te volgen:
U maakt een profiel aan op www.gahetna.nl, en logt vervolgens in
Via de archiefinventaris (alleen de beschrijvingen met rode nummers) selecteert u het gewenste archiefstuk door op de knop 'Reserveren' te klikken
In het volgende scherm geeft u aan op welke dag u het archiefstuk wilt inzien
Indien u zich bevindt in de studiezaal en een tafelnummer heeft ontvangen kunt u dit nummer vermelden. Als u geen tafelnummer heeft kunt u tafelnummer 777 laten staan
Vervolgens bevestigt u uw reservering door deze te versturen.
Verwant materiaal
Beschikbaarheid van kopieën
Verwante archieven
Voor de oudere archieven van de Nederlandse consulaire vertegenwoordigers te Brussel wordt verwezen naar: NA archieven van de Nederlandse consulaire vertegenwoordigingen te Brussel 1851-1945, nummer toegang 2.05.48.17.
Beschrijving van de series en archiefbestanddelen
- Archiefblok 1839-1890, A.
  - Algemeen., A.1
    Daar bij de wisseling van gezanten geen wijziging in de administratie is gebracht, is de bestaande toestand gelaten en de inventaris niet gesplitst naar die verschillende gezanten. Begin 1845 is echter een wijziging gebracht in de berging der stukken, die wel uitkomt in de inventaris. Waren vóór die tijd de stukken geborgen naar de afzenders of geadresseerden, nà 1845 is de gehele briefwisseling behoudens de dossiers, in één serie samengevoegd. Vele brieven zijn niet geagendeerd.
    - Brieven ontvangen van de minister van Buitenlandse Zaken te 's-Gravenhage., 24 september 1839-1844 december 31.; 1-6; 6 pakken
      De stukken over 1839 en 1840 zijn per maand geborgen in omslagen vermeldende data, nummers en inhoud, terwijl ze daarna door Falck in agenda's zijn geborgen, hetgeen Rochussen niet verder heeft vervolgd.
      - 1839. 24 september-28 december, 1
      - 1840, 2
      - 1841, 3
      - 1842, 4
        De agenda's zijn incompleet.
      - 1843, 5
      - 1844, 6
    - Minuten van brieven verzonden aan de minister van Buitenlandse Zaken te 's-Gravenhage., 1839-1844.; 7; 1 pak
      De stukken over 1839-1842 zijn hierbij gevoegd uit aanwinsten 1913 (papieren Falck nr. 113)
    - Brieven ontvangen van de minister van Buitenlandse Zaken van België te Brussel., 1839-1844.; 8; 1 pak
    - Minuten van brieven verzonden aan de minister van Buitenlandse Zaken van België te Brussel., 1839-1844.; 9; 1 pak
      Vele stukken over 1839-1842 zijn overgenomen uit aanwinsten 1913 (papieren Falck nr. 114)
    - Ingekomen en enkele minuten van uitgegane brieven van en aan verschillende instellingen en personen., 1839-1844.; 10-11; 2 pakken
      - 1839-1843, 10
      - 1844, 11
        Hierbij is een pak nota's, aantekeningen enz. z.d.
    - Ingekomen en minuten van uitgegane stukken., 1 januari 1845-1890 december 31.; 12-114; 103 pakken
      - 1845 januari-juni., 12
      - 1845 juli-december., 13
      - 1846 januari-juni., 14
      - 1846 juli-december., 15
      - 1847 januari-juni., 16
      - 1847 juli-december., 17
      - 1848 januari-juni., 18
      - 1848 juli-december., 19
      - 1849 januari-juni., 20
      - 1849 juli-december., 21
      - 1850 januari-juni., 22
      - 1850 juli-december., 23
      - 1851 januari-juni., 24
      - 1851 juli-december., 25
      - 1852 januari-juni., 26
      - 1852 juli-september., 27
      - 1852 oktober-december., 28
      - 1853 januari-april., 29
      - 1853 mei-augustus., 30
      - 1853 september-december., 31
      - 1854 januari-april., 32
      - 1854 mei-augustus., 33
      - 1854 september-december., 34
      - 1855 januari-april., 35
      - 1855 mei-augustus., 36
      - 1855 september-december., 37
      - 1856 januari-mei., 38
      - 1856 juni-september., 39
      - 1856 oktober-december., 40
      - 1857 januari-april., 41
      - 1857 mei-augustus., 42
      - 1857 september-december., 43
      - 1858 januari-april., 44
      - 1858 mei-augustus., 45
      - 1858 september-december., 46
      - 1859 januari-juni., 47
      - 1859 juli-december., 48
      - 1860 januari-april., 49
      - 1860 mei-augustus., 50
      - 1860 september-december., 51
      - 1861 januari-maart., 52
      - 1861 april-juni., 53
      - 1861 juli-september., 54
      - 1861 oktober-december., 55
      - 1862 januari-juni., 56
      - 1862 juli-december., 57
      - 1863 januari-juni., 58
      - 1863 juli-december., 59
      - 1864 januari-juni., 60
      - 1864 juli-december., 61
      - 1865 januari-juni., 62
      - 1865 juli-december., 63
      - 1866 januari-juni., 64
      - 1866 juli-december., 65
      - 1867 januari-juni., 66
      - 1867 juli-december., 67
      - 1868 januari-juni., 68
      - 1868 juli-december., 69
      - 1869 januari-juni., 70
      - 1869 juli-december., 71
      - 1870 januari-juni., 72
      - 1870 juli-december., 73
      - 1871 januari-december., 74
      - 1872 januari-december., 75
      - 1873 december-december., 76
      - 1874 januari-december. A/B, 77
        - Bestanddeel 1, 77A
        - Bestanddeel 2, 77B
      - 1875 januari-juni., 78
      - 1875 juli-december., 79
      - 1876 januari-juni., 80
      - 1876 juli-december., 81
      - 1877 januari-juni., 82
      - 1877 juli-december., 83
      - 1878 januari-juni. A/B, 84
        - Bestanddeel 1, 84A
        - Bestanddeel 2, 84B
      - 1878 juli-december., 85
      - 1879 januari-juni. A/B, 86
        - Bestanddeel 1, 86A
        - Bestanddeel 2, 86B
      - 1879 juli-december. A/B, 87
        - Bestanddeel 1, 87A
        - Bestanddeel 2, 87B